臺灣臺北地方法院小額民事判決  
111年度店小字第132號
原      告  和泰產物保險股份有限公司

法定代理人  莊瑞德  


訴訟代理人  黃郁涵  
被      告  潘秉侑  
上列當事人間損害賠償事件，本院於民國111年2月24日言詞辯論
終結，判決如下：
    主      文
被告應給付原告新臺幣參萬陸仟柒佰零玖元，及自民國一百一十
年十一月十一日起至清償日止，按週年利率百分之五計算之利息
。
原告其餘之訴駁回。
訴訟費用新臺幣壹仟元由被告負擔百分之八十，餘由原告負擔。
本判決第一項得假執行。但被告如以新臺幣參萬陸仟柒佰零玖元
為原告預供擔保後，得免為假執行。
    事實及理由
壹、程序事項
一、按因侵權行為涉訟者，得由行為地之法院管轄，民事訴訟法
    第15條第1項定有明文。查本件侵權行為地為新北市新店區
    （見本院卷第13頁），本院自有管轄權。
二、被告經合法通知，未於言詞辯論期日到場，核無民事訴訟法
    第386條所列各款情事，爰依原告之聲請，准由其一造辯論
    而為判決。
貳、實體事項
一、原告主張：被告於民國108年11月11日21時4分許，駕駛車牌
    號碼0000-00自用小貨車，行經新北市新店區北宜路與新店
    路口處，未注意車前狀況，自後撞擊伊承保訴外人陳惠鈴所
    有，由訴外人張豪華駕駛車牌號碼000-0000自用小客車車尾
    （下稱系爭車輛）。伊依約支出修復費用新臺幣（下同）45
    ,918元，爰以侵權行為及保險代位法律關係起訴請求，並聲
    明：被告應給付原告45,918元及自起訴狀繕本送達之翌日起
    至清償日止，按週年利率5％計算之利息。
二、被告經合法通知，未於言詞辯論期日到場，亦未提出準備書
    狀做任何聲明或陳述。
三、法院之判斷：
　㈠按因故意或過失，不法侵害他人之權利者，負損害賠償責任
    ；汽車、機車或其他非依軌道行使之動力車輛，在使用中加
    損害於他人者，駕駛人應賠償因此所生之損害。民法第184
    條第1項前段、第191條之2定有明文。汽車行駛時，駕駛人
    應注意車前狀況及兩車並行之間隔，並隨時採取必要之安全
    措施，道路交通安全規則第94條第3項前段有明文。查原告
    主張等情，提出道路交通事故當事人登記聯單、道路交通事
    故初步分析研判表在卷可按（見本院卷第13至15頁)，核與
    本院依職權向新北市政府警察局新店分局調閱車禍肇事相關
    資料相符（見本院卷第29至45頁）。由卷附道路交通事故現
    場圖及現場照片可知，0530-YP自用小貨車沿新店路綠燈起
    步行駛左轉北宜路往臺北方向，與沿同路同向左轉系爭車輛
    後車尾發生碰撞（見本院卷第31、37至45頁），復參酌被告
    在道路交通事故調查紀錄表稱：「我當時從新店路綠燈起步
    要左轉北宜路往臺北方向，行經行人穿越道附近，我見前車
    剎車禮讓行人，我也有剎車，仍不慎碰撞前車後車尾。」等
    語（見本院卷第33頁），系爭車輛駕駛人張豪華於交通事故
    調查紀錄表稱：「我從新店路綠燈起步左轉北宜路往臺北方
    向，左轉前有使用方向燈，當行經行人穿越道時，有行人通
    過，我剎車停住禮讓，約2秒後隨遭後方車輛追撞。」等語
    （見本院卷第35頁），可知被告駕車行至肇事處，顯未注意
    車前狀況，其前車頭撞擊系爭車輛後車尾而肇事，就本件交
    通事故有過失。又被告已於相當時期受合法之通知，未於言
    詞辯論期日到場，亦未提出書狀爭執，本院審酌原告所提證
    據，應認原告主張為真實，被告過失駕駛行為與系爭損害間
    具有相當因果關係，被告應就本件事故負侵權行為損害賠償
    責任。
  ㈡按負損害賠償責任者，除法律另有規定或契約另有訂定外，
    應回復他方損害發生前之原狀。第一項情形，債權人得請求
    支付回復原狀所必要之費用，以代回復原狀。民法第213條
    第1、3項有明文。不法毀損他人之物者，被害人得請求賠償
    其物因毀損所減少之價額，民法第196條定有明文。依民法
    第196條請求賠償物被毀損所減少之價額，得以修復費用為
    估定之標準，但以必要者為限（例如︰修理材料以新品換舊
    品，應予折舊），有最高法院77年度第9次民事庭會議決議
    參照。故被害人得以修理費用作為其物因毀損所減少價額之
    計算依據，但其中以新品更換舊品，且因此提高該物整體價
    值者，該更換之新品即非屬損害發生前物之原狀，則該更換
    新品所支出之費用，應予計算其折舊。另保險法第53條第1
    項規定，被保險人因保險人應負保險責任之損失發生，而對
    於第三人有損失賠償請求權者，保險人得於給付賠償金額後
    ，代位行使被保險人對於第三人之請求權；但其所請求之數
    額，以不逾賠償金額為限。查原告主張系爭車輛修復費用為
    45,918元（含工資4,800元、烤漆24,178元、零件16,940元
    ），提出估價單、統一發票在卷可按（見本院卷第19至23頁
    ）。另參酌營利事業所得稅查核準則第95條第6項「固定資
    產提列折舊採用定率遞減法，以1年為計算單位，其使用期
    間未滿1年者，按實際使用之月數相當於全年之比例計算之
    ，不滿1月者，以月計。」規定，系爭車輛出廠日107年3月
    ，有行照資料查詢在卷（見本院卷第17頁），迄本件車禍發
    生時即108年11月11日，已實際使用1年9月，依行政院所發
    布固定資產耐用年數表及固定資產折舊率表規定，自用小客
    車耐用年數為5年，依定率遞減法每年應折舊369/1000，折
    舊後零件費用應為7,731元（計算式如後附表所示），並加
    計無庸折舊之工資4,800元、烤漆24,178元，故原告得請求
    被告賠償系爭車輛損害金額為36,709元（7,731元＋4,800元＋
    24,178元＝36,709元），逾此部分，為無理由。
四、綜上所述，原告依據侵權行為及保險代位之法律關係，請求
    被告給付36,709元及自起訴狀送達翌日即110年11月11日（
    見本院卷第49頁，110年11月10日由被告同居人即母楊淑霞
    收受）起至清償日止，按週年利率5％計算之利息，為有理由
    ，應予准許。逾此部分為無理由，應予駁回。
五、本件原告勝訴部分，係小額程序為被告敗訴之判決，依民事
    訴訟法第436條之20規定，應依職權宣告假執行，並依同法
    第392條第2項之規定，依職權宣告被告預供擔保，得免為假
    執行。
六、訴訟費用負擔之依據：民事訴訟法第79條。本件訴訟費用額
    ，依後附計算書確定如主文所示金額。
中　　華　　民　　國　　111 　年　　3 　　月　　25　　日
                  臺灣臺北地方法院新店簡易庭
                              法  官　鄧德倩
計   算   書：
項        目             金   額（新臺幣）      備    註
第一審裁判費             1,000元
合        計             1,000元
以上正本係照原本作成。
如不服本判決，應以違背法令為理由，於判決送達後20日內向本
庭提出上訴狀（須按他造當事人之人數附繕本）；如委任律師提
起上訴者，應一併繳納上訴審裁判費。
中　　華　　民　　國　　111 　年　　3 　　月　　25　　日
                              書記官  張嘉崴
附表
-----
折舊時間           金額
第1年折舊值        16,940×0.369=6,251
第1年折舊後價值    16,940-6,251=10,689
第2年折舊值        10,689×0.369×(9/12)=2,958
第2年折舊後價值    10,689-2,958=7,731